【裁判字號】    99,抗,136
【裁判日期】    990713
【裁判案由】    本票裁定
【裁判全文】
臺灣板橋地方法院民事裁定               99年度抗字第136號
抗  告  人  乙○○
相  對  人  國泰世華商業銀行股份有限公司
法定代理人  甲○○
上列抗告人因與相對人國泰世華商業銀行股份有限公司間本票裁
定事件，對於中華民國99年5 月24日本院99年度司票字第2395號
裁定提起抗告，本院裁定如下：
    主  文
抗告駁回。
抗告程序費用新臺幣壹仟元由抗告人負擔。
    理  由
一、按執票人向本票發票人行使追索權時，得聲請法院裁定後強
    制執行，票據法第123 條定有明文。又本票執票人依上開法
    條之規定，聲請法院裁定及抗告法院之裁定，僅依非訟事件
    程序，以審查強制執行許可與否，並無確定實體上法律關係
    存否之效力，如發票人就票據債務之存否有爭執時，應由發
    票人提起確認之訴，以資解決（最高法院56年台抗字第714
    號、57年台抗字第76號判例意旨參照）。
二、本件相對人國泰世華商業銀行股份有限公司於原審主張：伊
    執有抗告人於民國97年3 月17日簽發，以臺北縣板橋市為付
    款地，如原裁定所示面額新台幣900萬元之本票1張（下稱系
    爭本票），並免除作成拒絕證書，詎屆期提示未獲付款，依
    票據法第123條聲請裁定許可強制執行等情，已據提出本票1
    紙為證，原裁定予以准許，即無不合。
三、抗告意旨雖以：
    對於指陳有關催告書不理睬，實際情形為抗告人對於貸款繳
    款、生活各項開支，在這段時間內疲於奔命，因去年10月以
    來，健保藥價砍降為原來3分之1到2分之1，以致於繼金融風
    暴以來，成為醫藥界最大致命傷，而抗告人每天工作時間拉
    長由早上8 時30分迄晚間11時，為的是多增加一點點收入，
    也盡最大可能有多少存入多少，讓相對人扣繳。另抗告人老
    年喪子，以致於一段時間內無心工作收入減少，加以保險公
    司亦以其子自殺為由不予理賠，是抗告人實非故意遲繳貸款
    ，故依法提起抗告等語。惟查：抗告人所主張之事實，均屬
    實體上之爭執，依前開說明，自應由抗告人另行提起訴訟以
    資解決，本件非訟程序不得加以審究，仍應為許可強制執行
    之裁定。
四、據上論結，本件抗告為無理由，依非訟事件法第46條、第21
    條第2 項、第24條第1 項，民事訴訟法第495 條之1 第1 項
    、第449 條第1 項、第78條，裁定如主文。
中    華    民    國    99    年    7    月    13    日
                  民事第一庭  審判長法  官  李世貴
                                    法  官  許瑞東
                                    法  官  黎文德
以上正本係照原本作成。
如不服本裁定，僅得於收受本裁定正本送達後10日內，以適用法
規顯有錯誤為理由，向本院提出再抗告狀（須附繕本1 份及繳納
再抗告裁判費新臺幣1,000 元），經本院許可後始可再抗告。
中    華    民    國    99    年    7     月    13    日
                                    書記官  趙彬

司法院資訊處製作；財團法人民間司法改革基金會備份。
